

Nelson Giovanny Vásquez

DESARROLLADOR FULL STACK

Soy una persona proactiva, excelente compañero de equipo, organizado y responsable. Disfruto mucho adquiriendo nuevos conocimientos , mi objetivo es un puesto desafiante y dinámico donde pueda compartir mi experiencia y a su vez sumar nuevos conocimientos.

 \vee

gioh2020@gmail.com



Cel: +57 301 644 42 26



gioh2020



linkedin.com/in/giovanny-vasquez



https://gioh2020.github.io

ÚLTIMOS CURSOS REALIZADOS

- FULL STACK DEVELOPER Soy Henrry, Actualmente
- IDIOMA INGLES
 Smart Academia de Idiomas, Actualmente
- PYTHON Platzi, May 2022

EXPERIENCIA LABORAL

Jefe de operaciones AcenSpot Wear Ago 2020 - Oct 2022

Jefe: Edwin Caballero - 467 31 29 - 3125823085

- -Vigilar y supervisar la cadena de producción.
- -revisar el cumplimiento de envío de pedidos.
- -Asesorar y atender las solicitudes de los clientes.

Ingeniero Comercial LubriRod Nov 2019 – Ago 2020

Jefe:Jose Albeiro - 467 31 29 - 3204938534

- -Asesoría en los productos del portafolio empresarial
- -Abrir nuevos mercados.
- -Capacitación en los productos que obtiene el cliente.

Lider Carcenter Homcenter May 2018 - Sep 2019

Jefe:Fabian Aponte - 446 00 00 -3224564839

- -Lider de equipo de trabajo.
- -Cumplimiento de indicadores.
- -Asesoria en los productos ofrecidos por la serviteca.
- -Liderar los diferentes proyectos de adecuacion.
- -Atender las PQRS que se generaban

Director de mantenimiento Feb 2016 - May 2017

Jefe:Daniel Bello 226 38 47 3133772431

- -Control del mantenimiento de los camiones.
- -Licitacion de proveedores.
- -Manejo de personal.
- -Control de costos de mantenimiento.

Desarrollador full stack Experiencia en construcción

he venido realizado una serie de proyectos personales que podrás ver en mi portafolio de Github.io.

SKILLS

JS JavaScript

PostgresSQL

Python

Express

HTML

React

⊗Redux

ቼ css

EDUCACIÓN

INGENIERO MECÁNICO

Escuela Colombiana de Carreras Industriales, 2015

 TECNÓLOGO EN MECÁNICA AUTOMOTRIZ

Escuela Colombiana de Carreras Industriales, 2013